【裁判字號】    89,交易,315
【裁判日期】    890905
【裁判案由】    過失致死
【裁判全文】
臺灣臺中地方法院刑事判決                        八十九年度交易字第三一五號
    公  訴  人  臺灣台中地方法院檢察署檢察官
    被      告  丙○○
右列被告因過失致死案件，經檢察官提起公訴 (八十八年度偵字第二一五七四號)本
院判決如左：
    主  文
丙○○因過失致人於死，處有期徒刑伍月。如易科罰金，以參佰元折算壹日。
    事  實
一、丙○○於民國八十七年一月二十八日與乙○○（已判刑十月確定並執行完畢）、
    黃東民、洪文校（以上二人均已歿）四人，相約前往南部遊玩，由丙○○以具有
    駕駛執照身分，出面向車行承租ＴＷ－四○八一號自用小客車載其餘三人前往，
    而於翌日（二十九日）下午回程在南投縣九族文化村，丙○○明知汽車駕駛人不
    得允許無駕駛執照之人駕駛其車輛，此為其應注意能注意，且非不能注意之情事
    ，詎其竟疏未注意，而將汽車交由無駕駛執照且無駕車操控經驗之乙○○駕駛，
    致於當日下午四時四十五分許，陳某駕駛該車自高雄返台中縣，途經台中縣國光
    路一段二○○號前，以時速一○○公里以上之高速行駛，以致方向盤操控不穩，
    而斜向路肩撞及橋墩，使車內黃東民、洪文校二人死亡，丙○○本人亦身受重傷
    。
二、案經被害人黃東民之父母丁○○、甲○○訴請檢察官偵查起訴。
    理  由
一、訊據被告丙○○矢口否認有何過失致死犯行，辯稱：係四人共同出資租車，乙○
    ○、黃東民、洪文校三人均表示有駕駛執照，且途中四人亦輪流開車，伊因駕駛
    多時，是乙○○自己要駕駛的，伊並無過失云云。惟查右揭事實，已据告訴人於
    偵審中指訴甚詳，核與証人乙○○於本院審理中証稱：租車時只有丙○○有駕駛
    執照，其餘三人均無駕駛執照，丙○○開累了就換人開，在九族文化村丙○○說
    累了不想開，才交給伊開等語。是被告明知乙○○並未取得駕駛執照，仍將租來
    之小客車交予乙○○駕駛，已甚明顯。所辯無非卸責之詞，殊不足取。且查無駕
    駛執照又無駕駛車輛經驗之人開車易肇致道路交通往來之危險，此乃眾所週知之
    情事，況汽車駕駛人允許無駕駛執照之人駕駛其車輛者，吊扣其執照三個月，道
    路交通處罰條例第二十三條第二款定有明文，此乃促有執照之駕駛人，不得有違
    上開規定，以免發生危險所由設也，茲被告丙○○與證人乙○○係朋友關係，且
    乙○○未滿二十歲，並無駕駛執照，更無任何駕駛經驗等情亦為被告所明知，是
    被告為圖己身及同車他人之安全，理應由本人謹慎駕駛方始正辦，而未可輕率將
    車交由無開車經驗乙○○駕駛，此情依當時之狀況，並無不能注意之情形，因疏
    未注意將車交給無照之乙○○駕駛，致有本件死亡車禍之發生，被告尚難謂無過
    失。又被害人黃東民、洪文校二人確係因本件車禍受傷死亡，亦經檢察官督同法
    醫師相驗屬實，製有勘驗筆錄、相驗屍體證明書、驗斷書附於臺灣臺中地方法院
    檢察署八十七年度相字第一七二、一七三號卷內可憑。再被告將汽車交由無駕駛
    執照且無駕車操控經驗之乙○○駕駛，因超速失控致生黃東民、洪文校死亡之結
    果，是其過失與死亡之結果，顯具有相當因果關係，被告犯行已足認定。
二、被告丙○○所為係犯刑法第二百七十六條第一項之罪，其過失行為致生二人死亡
    之結果，為想像競合犯，應從一重處斷。爰審酌被告過失程度之輕重、本件車禍
    係被告與被害人一同出遊，被告考慮欠週始將車交由無照之乙○○駕駛，致肇車
    禍，且被告亦身罹重傷，患有器質性腦症，此有財團法人仁愛綜合醫院診斷証明
    書一紙附卷可按及肇事後被告迄今仍未與告訴人達成民事和解等一切情狀，量處
    如主文所示之刑，並諭知易科罰金之折算標準，以資懲儆。
三、據上論斷，應依刑事訴訟法第二百九十九條第一項前段、刑法第二百七十六條第
    一項、第五十五條、第四十一條、罰金罰鍰提高標準條例第一條前段、第二條判
    決如主文。
中      華      民      國    八十九    年      九      月      五      日
                                台灣台中地方法院交通法庭
                                    法  官  許  金  樹
右正本證明與原本無異。
如不服本判決，應於判決送達後十日內向本院提出上訴狀( 應附繕本 )，上訴於臺灣
高等法院臺中分院。
                                    書記官
中      華      民      國    八十九    年      九      月      八      日
附錄論罪科刑實體法條文：
刑法第二百七十六條第一項：因過失致人於死者，處二年以下有期徒刑、拘役或二千
元以下罰金。                                                            L


司法院資訊處製作；財團法人民間司法改革基金會備份。
